臺灣基隆地方法院基隆簡易庭民事判決
109年度基簡字第742號
原      告  吳玲錦  

訴訟代理人  黃已開  
被      告  吳慧敏  


            吳永燦  

上列當事人間侵權不當得利事件，本院於民國110年4月8日言詞
辯論終結，判決如下：
    主  文
原告之訴駁回。
訴訟費用由原告負擔。 
    事實及理由
一、被告吳永燦經合法通知，未於言詞辯論期日到場，核無民事
    訴訟法第386條各款所列情形，爰依民事訴訟法第436條第2
    項、第385條第1項前段之規定，准原告之聲請，由其一造辯
    論而為判決。
二、原告起訴主張：
(一)門牌號碼基隆市○○區○○路000巷00號1至5樓房屋(即基隆市○○
    區○○段○○段00○號建物，下稱系爭房屋)及其坐落之基隆市○○
    區○○段○○段00地號土地(下稱系爭土地，與系爭土地合稱系
    爭不動產)原為兩造之被繼承人即訴外人吳黃速（下逕稱吳
    黃速）所有，吳黃速於民國100年1月31日死亡後，由吳黃速
    之法定繼承人即兩造及訴外人吳夏如、吳秉翰共同繼承系爭
    不動產，並於100年6月23日辦畢系爭不動產之繼承登記(其
    中原告與被告吳永燦、吳慧敏之應有部分各為4分之1；吳夏
    如、吳秉翰之應有部分則各為8分之1)。嗣被告吳永燦於102
    年9月27日以新臺幣(下同)300萬元將其系爭不動產所有權應
    有部分出賣予被告吳慧敏，而吳夏如、吳秉翰亦以300萬元
    將其等系爭不動產所有權應有部分出賣予原告，故系爭不動
    產現為原告及被告吳慧敏二人所共有，應有部分各為2分之1
    。
(二)詎被告吳慧敏未就系爭不動產與原告訂定分管契約，亦未經
    原告同意，即自100年間起，擅自占有使用系爭房屋2、3樓
    ；另被告吳永燦於102年11月間，未經原告同意，擅自占有
    使用系爭房屋3樓，經原告對被告吳永燦提起遷讓房屋之訴
    ，請求被告吳永燦遷出系爭房屋3樓暨給付占用系爭房屋3樓
    期間相當於租金之不當得利，案經本院基隆簡易庭以106年
    度基簡字第743號民事判決判命被告吳永燦應自系爭房屋3樓
    遷出，將房屋返還系爭房屋全體共有人，並給付原告3,134
    元，及自103年2月27日起至遷讓返還前項房屋之日止，按月
    給付原告3,250元。被告吳永燦不服，提起上訴，經本院民
    事庭以107年度簡上字第16號民事判決駁回上訴而告確定，
    原告乃持該案確定判決為執行名義，聲請本院以107年度司
    執字第25484號遷讓房屋等強制執行事件(下稱系爭第25484
    號執行事件)實施強制執行程序，而取回系爭房屋3樓。惟被
    告吳永燦復於108年1月8日系爭第25484號執行事件進行中僅
    經被告吳慧敏片面同意而擅自搬入占用系爭房屋4樓，經原
    告對被告吳永燦、吳慧敏提起遷讓房屋之訴，請求被告吳永
    燦遷出系爭房屋4樓、被告吳慧敏遷出系爭房屋2樓暨請求被
    告吳慧敏給付占用系爭房屋2樓期間相當於租金之不當得利
    ，案經本院基隆簡易庭以108年基簡字第462號民事判決判命
    被告吳永燦、吳慧敏應分別將系爭房屋4樓、2樓騰空遷讓返
    還予系爭房屋全體共有人，被告吳慧敏並應自100年4月17日
    起至103年2月26日止，按月給付原告3,435元，另自103年2
    月27日起至被告吳慧敏遷讓返還系爭房屋2樓之日止，按月
    給付原告6,870元。被告吳永燦、吳慧敏不服，提起上訴，
    經本院民事庭以108年度簡上字第56號判決部分廢棄原審命
    被告吳慧敏給付相當於租金之不當得利部分，並駁回被告吳
    永燦、吳慧敏其餘上訴而告確定。原告再持該案確定判決為
    執行名義，聲請本院以108年度司執字第14332號遷讓房屋等
    強制執行事件(下稱系爭第14332號執行事件)實行遷讓房屋
    之強制執行程序，迄108年10月26日始取回系爭房屋2樓、4
    樓。
(三)被告吳慧敏、吳永燦未經原告同意，兩造間亦未有分管協議
    存在，被告吳慧敏即自吳黃速死亡翌日即100年2月1日起、
    被告吳永燦則自遷入占用系爭房屋4樓之日即108年1月8日起
    ，均至108年10月26日止，分別無權占用系爭房屋3樓、4樓
    ，獲有相當於租金之不當得利，爰依不當得利及侵權行為之
    法律關係，參照本院107年度簡上字第16號確定判決、108年
    度簡上字第56號確定判決所認定相當於租金之不當得利數額
    ，請求被告吳慧敏自100年2月1日起至103年2月16日止，按
    月給付原告3,250元，暨自103年2月17日起至108年10月26日
    止，按月給付原告6,870元；另被告吳永燦自108年1月8日起
    至108年10月26日止，按月給付原告6,870元。又被告吳慧敏
    同意被告吳永燦占用系爭房屋4樓，顯見被告吳慧敏係被告
    吳永燦前開侵權行為之造意兼幫助人，被告吳慧敏無權同意
    將系爭房屋交予被告吳永燦管理，被告吳慧敏管理系爭房屋
    之決定，有故意或重大管理過失，應依民法第820條第4項規
    定與被告吳永燦對不同意之共有人即原告負連帶賠償之責。
(四)對被告答辯所為之陳述：
  1.本院108年度簡上字第56號確定判決書記載，被告吳慧敏自
    承與其子女無償使用系爭房屋2樓及3樓，證人許心嵐、吳再
    旺則分別證稱：「(吳慧敏)他一直都住在3樓」、「(問：吳
    慧敏有住過系爭房屋3樓？)有，一直都是住3樓」，而證人
    即吳慧敏之子陳昱豪亦證稱「…我是住在2樓，媽媽住在3樓
    」、「住到去年，中間都沒有離開過」等語；另臺灣基隆地
    方檢察署(下稱基隆地檢署)108年度偵續字第44號暨109年度
    偵字第4889號不起訴處分書第2頁亦記載「被告吳慧敏則辯
    稱：本案建物3、4樓之家具均為伊所有」等語；被告吳慧敏
    於前開本院108年度簡上字第56號案件109年2月20日民事爭
    點整理暨準備狀第2頁復記載「(三)約莫於86年間，上訴人
    吳慧敏因婚姻離異…便同意讓上訴人吳慧敏及其子女無償使
    用系爭房屋2樓及3樓居住…。(四)上訴人吳慧敏已於108年7
    月9日自系爭房屋搬離。」；而本院108年度司執字第14332
    號執行案件筆錄註記「本院復於108年10月15日履勘現場，
    債務人吳慧敏之物品已大致搬離」等語之記載，可知被告吳
    慧敏自吳黃速生前即已居住在系爭房屋3樓，及至108年10月
    26日強制執行時始遷離。
  2.原告前對被告吳慧敏、吳永燦就其等擅自占用系爭房屋提起
    竊佔告訴，經基隆地檢署以108年度偵字第1980號、108年度
    偵續字第44號、109年度偵字第4889號對被告吳慧敏、吳永
    燦為不起訴處分，而依上開不起訴處分書內容，被告吳慧敏
    已於警詢中證稱其同意被告吳永燦在系爭房屋4樓居住，被
    告吳永燦亦陳稱其遭強制執行遷離系爭房屋3樓後，被告吳
    慧敏即要其遷入系爭房屋4樓，可見被告吳永燦係經被告吳
    慧敏同意而於原告聲請強制執行被告吳永燦遷離系爭房屋3
    樓後遷入及占用系爭房屋4樓。
  3.系爭房屋(含各層增建)係5層樓建築物，各層樓並無獨立大
    門與出入通道，依法僅能釘編單一門牌號碼、登記單一建號
    ，實際上不可能僅單獨使用單一層樓，倘按單一建號計算租
    金，遠較前揭確定判決所認定「相當於租金」之數額多，故
    「相當於租金」並不等同於租金，而無民法第126條5年短期
    時效規定之適用。
(五)並聲明：
  1.被告吳慧敏應給付原告自100年2月1日起至103年2月16日止
    ，按每月3,250元計算及自103年2月17日起至108年10月26日
    止按每月6,870元計算，合計之金額。
  2.被告吳慧敏與被告吳永燦應連帶給付原告自108年1月8日起
    至108年10月26日止，按每月6,870元計算之金額。
  3.被告應給付原告，自起訴日起至給付判決金額日止按年利率
    百分之五計算之利息。
三、被告吳永燦經合法通知，未於言詞辯論期日到場，亦未提出
    書狀為任何聲明及陳述；被告吳慧敏則聲明請求駁回原告之
    訴，並答辯略以：
(一)被告吳慧敏於103年1、2月前，確有居住在系爭房屋3樓，並
    占用該樓層之全部，原告對此知悉且未曾反對；嗣吳慧敏自
    103年1、2月間即自系爭房屋3樓遷至系爭房屋2樓居住，未
    再居住系爭房屋3樓。被告吳慧敏之子陳昱豪於本院108年度
    簡上字第56號事件證稱「一直住到去年」等語，係指被告吳
    慧敏在系爭房屋2樓居住至108年，與系爭房屋3樓無關。
(二)被告吳慧敏於103年2月前占用系爭房屋3樓，縱受有相當於
    租金之不當得利，惟原告於109年4月8日始提起本件訴訟，
    其請求權業已罹於5年短期時效。
(三)被告吳永燦占用系爭房屋3樓既經原告聲請強制執行遷離後
    ，被告吳慧敏自不可能再同意被告吳永燦搬遷至4樓，且被
    告吳永燦搬至系爭房屋4樓時，被告吳慧敏在外旅遊，並不
    知情。
四、經查，原告主張系爭不動產原為兩造之被繼承人即訴外人吳
    黃速所有，吳黃速於100年1月31日死亡後，由吳黃速之法定
    繼承人即兩造及訴外人吳夏如、吳秉翰共同繼承系爭不動產
    ，並於100年6月23日辦畢系爭不動產之繼承登記(其中原告
    與被告吳永燦、吳慧敏之應有部分各為4分之1；吳夏如、吳
    秉翰之應有部分則各為8分之1)。嗣被告吳永燦於102年9月2
    7日以300萬元將其系爭不動產所有權應有部分出賣予被告吳
    慧敏，而吳夏如、吳秉翰亦以300萬元將其等系爭不動產所
    有權應有部分出賣予原告，故系爭不動產現為原告及被告吳
    慧敏所有，應有部分各為2分之1；原告前以被告吳永燦於10
    2年11月間，未經原告同意，擅自占有使用系爭房屋3樓，對
    被告吳永燦提起遷讓房屋之訴，請求被告吳永燦遷出系爭房
    屋3樓暨給付占用系爭房屋3樓期間相當於租金之不當得利，
    案經本院基隆簡易庭以106年度基簡字第743號民事判決判命
    被告吳永燦應自系爭房屋3樓遷出，將房屋返還系爭房屋全
    體共有人，並給付原告3,134元，及自103年2月27日起至遷
    讓返還前項房屋之日止，按月給付原告3,250元。被告吳永
    燦不服，提起上訴，本院民事庭以107年度簡上字第16號民
    事判決駁回上訴而告確定，原告乃持該案確定判決為執行名
    義，聲請本院以107年度司執字第25484號遷讓房屋等強制執
    行事件實行遷讓房屋之強制執行程序，而取回系爭房屋3樓
    ；嗣被告吳永燦於108年1月8日搬入占用系爭房屋4樓，原告
    復以被告吳永燦、吳慧敏未經原告同意分別擅自占有系爭房
    屋2樓、4樓，對被告吳慧敏、吳永燦提起遷讓房屋之訴，請
    求被告吳永燦遷出系爭房屋3樓、被告吳慧敏遷出系爭房屋2
    樓暨請求被告吳慧敏給付占用系爭房屋2樓部分期間相當於
    租金之不當得利，案經本院基隆簡易庭以108年基簡字第462
    號判命被告吳永燦、吳慧敏應分別將系爭房屋4樓、2樓騰空
    遷讓返還予系爭房屋全體共有人，被告吳慧敏並應自100年4
    月17日起至103年2月26日止，按月給付原告3,435元，另自1
    03年2月27日起至被告吳慧敏遷讓返還系爭房屋2樓之日止，
    按月給付原告6,870元。被告吳永燦、吳慧敏不服，提起上
    訴，經本院民事庭以108年度簡上字第56號就原審命被告吳
    慧敏給付原告相當於租金之不當得利部分廢棄駁回，並駁回
    被告吳永燦、吳慧敏其餘上訴而告確定。原告再持該案確定
    判決為執行名義，聲請本院以108年度司執字第14332號遷讓
    房屋等強制執行事件實行遷讓房屋之強制執行程序，迄108
    年10月26日始取回系爭房屋2樓、4樓；另原告前對被告吳永
    燦、吳慧敏就其等擅自占用系爭房屋提起竊佔告訴，經基隆
    地檢署以108年度偵字第1980號、108年度偵續字第44號對被
    告吳永燦、以109年度偵字第4889號對被告吳慧敏為不起訴
    處分等事實，業據其提出國稅局遺產免稅證明書、系爭房屋
    所有權狀、本院106年度基簡字第743號、108年基簡字第462
    號、108年度簡上字第56號民事判決、本院107年12月10日基
    院華107司執誠字第25484號執行命令等件影本為證，並經本
    院依職權調取本院108年基簡字第462號、108年度簡上字第5
    6號、108年度司執字第14332號、109年度司執字第7713號民
    事案件及基隆地檢署108年度偵字第1980號、108年度偵續字
    第44號、109年度偵字第4889號刑事偵查案件等案卷宗核閱
    無訛，且為被告吳慧敏所不爭執，而被告吳永燦經合法通知
    ，既未於言詞辯論期日到場，亦未提出書狀作何聲明或陳述
    ，自堪信原告上開主張為真實。
五、按無法律上之原因而受利益，致他人受損害者，應返還其利
    益，民法第179條定有明文。次按各共有人，除契約另有約
    定外，按其應有部分，對於共有物之全部，有使用收益之權
    ，民法第818條亦有明定。是各共有人按其應有部分，對於
    共有物之全部有使用收益之權，而共有人對共有物之特定部
    分使用收益雖仍須徵得他共有人全體之同意，惟僅於其逾越
    應有部分之範圍使用收益時，就超越其權利範圍而為使用收
    益所受之利益，始能謂係不當得利或侵害其他共有人之權利
    (最高法院62年台上字第1803號、55年台上字第1949號判決
    先例意旨參照)。又按當事人主張有利於己之事實者，就其
    事實有舉證之責任，民事訴訟法第277條本文定有明文。是
    民事訴訟如係由原告主張權利者，應先由原告負舉證之責，
    若原告先不能舉證，以證實自己主張之事實為真實，則被告
    就其抗辯事實即令不能舉證，或其所舉證據尚有疵累，亦應
    駁回原告之請求(最高法院17年上字第917號判例意旨參照)
    。而依不當得利之法則請求返還不當得利，以無法律上之原
    因而受利益，致他人受有損害為其要件，倘無損害，即不構
    成不當得利(最高法院97年度台上字第604號、95年度台上字
    第1077號判決要旨參照)，因此，主張不當得利請求權存在
    之當事人，對於不當得利請求權之成立要件應負舉證責任，
    即應證明他方係無法律上之原因而受利益，致其受有損害(
    最高法院99年度台上字第2019號判決要旨參照)；另侵權行
    為之成立，須行為人因故意過失不法侵害他人權利，亦即行
    為人之行為須具備歸責性、違法性，並不法行為與損害間有
    因果關係，始能成立，且主張侵權行為損害賠償請求權之人
    ，對於侵權行為之成立要件應負舉證責任（最高法院100年
    度台上字第328號判決要旨參照）。查本件原告主張被告吳
    慧敏自100年2月1日起108年10月26日間占用系爭房屋3樓、
    被告吳永燦自108年1月8日起至同年10月26日間經被告吳慧
    敏片面同意占用系爭房屋4樓，均未經原告同意，受有相當
    於租金之不當得利或侵害原告就系爭房屋之共有權，致原告
    受有損害云云，惟為被告吳慧敏所否認，並以前詞置辯。揆
    諸前開說明，自應由原告先就被告等無法律上之原因受有利
    益，致其受有損害之不當得利請求權成立要件，及被告等因
    故意過失不法侵害原告權利之侵權行為損害賠償請求權成立
    要件，負舉證責任。經查：
(一)原告請求被告吳慧敏給付占用系爭房屋3樓之不當得利及損
    害賠償部分： 
    原告主張被告吳慧敏自100年2月1日起至108年10月26日間占
    用系爭房屋3樓，業據其援引本院108年度簡上字第56號民事
    案件中證人許心嵐、吳再旺、陳昱豪之證述及被告吳慧敏之
    陳述、本院108年度司執字第14332號執行案件履勘筆錄及基
    隆地檢署108年度偵續字第44號刑事案件中被告吳慧敏於檢
    察事務官詢問時之陳述為證據，被告吳慧敏則自承其於100
    年2月1日至103年2月間有居住占用系爭房屋3樓全部，惟辯
    稱其自103年2月後搬遷至系爭房屋2樓，未再居住系爭房屋3
    樓等語。經查：
  1.被告吳慧敏固自承其於100年2月1日至103年2月間有居住占
    用在系爭房屋3樓全部，惟查，兩造及訴外人吳夏如、吳秉
    翰於100年1月31日被繼承人吳黃速死亡後共同繼承系爭房屋
    ，並於100年6月23日辦畢系爭不動產之繼承登記，其中原告
    與被告吳永燦、吳慧敏之應有部分各為4分之1，吳夏如、吳
    秉翰之應有部分則各為8分之1；嗣被告吳永燦於102年9月27
    日以買賣為原因將其就系爭不動產所有權應有部分4分之1移
    轉登記予被告吳慧敏，被告吳慧敏就系爭房屋之應有部分增
    加為2分之1等事實，業如前述，是被告吳慧敏於102年9月27
    日前就系爭房屋之應有部分為4分之1，自102年9月27日起就
    系爭房屋之應有部分為2分之1。又查，系爭房屋僅編列單一
    建號及門牌號碼，而僅有一個所有權，另系爭房屋3樓之樓
    層面積為53.62平方公尺，而系爭房屋自地下層至地上4層之
    總面積為234.22平方公尺等事實，亦有系爭房屋建物登記第
    一類謄本可稽(見外放本院108年度基簡字第462號影卷第25
    至27頁)。是系爭房屋3樓全部係占用該屋總面積約百分之23
    【計算式：53.62÷234.22＝0.23，小數點後第三位以下四捨
    五入】，準此，被告吳慧敏於吳黃速死亡翌日即100年2月1
    日至103年2月間，縱占有使用系爭房屋3樓全部，亦未逾越
    被告吳慧敏就系爭房屋之應有部分範圍，揆諸前揭說明，被
    告吳慧敏自未因使用收益系爭房屋3樓而受有相當於租金之
    不當得利，更無侵害原告就系爭房屋之共有權而成立侵權行
    為。
  2.原告雖主張被告吳慧敏於103年2月間並未自系爭房屋3樓遷
    至2樓，而係迄至108年10月26日強制執行遷讓房屋時始搬離
    系爭房屋3樓云云。然查：
 (1)證人即被告吳永燦之媳許心嵐及證人吳再旺雖分別於本院10
    8年度簡上字56號事件108年12月20日準備程序分別證稱「(
    問：上訴人吳慧敏在吳黃速在世時有住○○○路000巷00號2樓
    ？)他一直都住在3樓。(問：吳慧敏住在系爭房屋3樓是從何
    時到何時？)就是我住在系爭房屋91年到102年，吳慧敏都是
    住在3樓」、「(問：吳慧敏有住過系爭房屋3樓？)有，一直
    都是住3樓。(問：吳慧敏為何住在系爭房屋3樓？)她沒有房
    子，所以才回來住，應該住到吳黃速去世時，都還是住在那
    邊」等語(見本院108年度簡上字56號卷第245至248頁)，惟
    上開證人之證言僅足證明被告吳慧敏於91年至102年間居住
    在系爭房屋3樓之事實，而與被告吳慧敏是否自103年2月間
    起至108年10月26日止，仍占有使用系爭房屋3樓無關。至於
    證人即被告吳慧敏之子陳昱豪於本院108年度簡上字56號事
    件109年1月31日準備程序雖證稱「(問：你的母親結婚後住
    在何處？)從我出生有印象開始，大約是在我5、6歲時，就
    住在基隆市○○區○○路000巷00號的3樓。(問：為何你母親會
    住在基隆市○○區○○路000巷00號3樓？)因為我的父母之前在
    大陸，他們想要我在臺灣生活，所以媽媽就帶我來臺灣，外
    婆就讓我跟母親住在系爭房屋，我是住在2樓，媽媽住在3樓
    ，2樓是吳黃速住的房間之外的另外一間房間。(問：住到何
    時？)住到去年，中間都沒有離開過」等語(見本院108年度
    簡上字56號卷第298、299頁)，惟證人於本院言詞辯論期日
    亦到庭證稱：「(問：本院108年度簡上字第56號事件109年1
    月31日準備程序筆錄中，受命法官問你『住到何時？』你答『
    住到去年，中間都沒有離開過。』所謂中間都沒有離開過，
    是誰從何時到何時都沒有離開過哪裡？）我是說媽媽一直住
    在系爭房屋那一棟，一直到108年7月才搬離，但103年1月從
    3樓搬到2樓住。」等語(見本院110年4月8日言詞辯論筆錄)
    ，是由證人陳昱豪前揭證言亦無足證明被告吳慧敏於103年1
    、2月後仍居住在系爭房屋3樓。另被告吳慧敏於上開案件係
    具狀陳稱其已於108年7月9日自「系爭房屋」而非「系爭房
    屋3樓」遷離；又本院108年度司執字第14332號執行案件係
    原告執本院108年度簡上字第56號確定判決聲請對被告吳慧
    敏實施遷離「系爭房屋2樓」之強制執行程序，自難逕以上
    開執行案件筆錄註記「本院復於108年10月15日履勘，現場
    ，債務人吳慧敏之物品已大致搬離」等語，即認被告吳慧敏
    迄至本院前揭強制執執行案件執行時，仍居住在系爭房屋3
    樓。
 (2)另原告雖又以被告吳慧敏於基隆地檢署108年度偵續字第44
    號、109年度偵字第4889號案件偵查中陳稱系爭房屋3樓和4
    樓之家具均為其所有等語，主張被告吳慧敏於103年2月後繼
    續占用系爭房屋3樓全部，且使原告無法進入系爭房屋3樓云
    云。惟查，被告吳慧敏係於109年5月7日上開刑事案件偵查
    中陳稱「(系爭房屋)3樓和4樓『原本』的家具都是我的...」
    ，有詢問筆錄附卷可稽，則由被告吳慧敏前揭陳述，尚無從
    得悉其所謂「原本的家具」，係指何時放置於系爭房屋3樓
    之家具，而不能據以推斷其占用系爭房屋3樓之時間及範圍
    ，更不能以此遽謂其排除原告使用系爭房屋3樓。況查，被
    告吳慧敏縱自103年2月以後仍在系爭房屋3樓置放其所有家
    具，而占用系爭房屋3樓，亦未逾越其就系爭房屋之應有部
    分範圍，自無不當得利或侵權行為可言，原告主張被告吳慧
    敏於103年2月後至108年10月26日仍繼續占用系爭房屋3樓，
    受有相當於租金之不當得利或侵害原告就系爭房屋之共有權
    云云，亦非有理。
  3.從而，原告未舉證證明被告吳慧敏於100年2月1日至108年10
    月26日占用系爭房屋3樓，受有相當於租金之不當得利或侵
    害原告就系爭房屋之共有權，其請求被告吳慧敏自100年2月
    1日起至103年2月16日止，按月給付原告3,250元，暨自103
    年2月17日起至108年10月26日止，按月給付原告6,870元，
    即無可採。
(二)原告請求被告吳慧敏、吳永燦連帶給付占用系爭房屋4樓之
    不當得利及損害賠償部分：
    原告主張被告吳永燦未經原告同意，自108年1月8日起至同
    年10月26日間占用系爭房屋4樓，受有相當於租金之不當得
    利、侵害原告就系爭房屋之共有權，而被告吳慧敏同意被告
    吳永燦占用系爭房屋4樓，應與被告吳永燦負連帶賠償責任
    ；被告吳慧敏則否認有同意被告吳永燦占用系爭房屋4樓，
    並辯稱被告吳永燦自系爭房屋3樓遷至4樓時，其在外旅遊，
    並不知情云云。經查：
  1.被告吳永燦於基隆地檢署108年度偵字第1980號刑事案件偵
    查中陳稱「(問：〈提示106年基簡743民事判決〉該判決書你
    有收到，也被強制執行？)我有收到。也被強制執行了。我
    直接搬到4樓的一個房間，本來是父母留下來，大部分是我
    兒子住，但他現在搬出去了，告訴人(即本件原告)沒有住過
    這邊。(問：誰同意你住到4樓？)吳慧敏。(問：你被強制執
    行時有問過吳慧敏？)是。他叫我搬到4樓，同意給我一間房
    間。」等語，核與被告吳慧敏於前開刑事案件偵查中陳稱「
    (問：被告吳永燦於去(107)年遭強制遷出時，有無將置於上
    址之家具等私人物品搬出，該址均清空？)僅留剩下原有的
    簡便家具。吳永燦的物品都有清空。(問：妳於發現被告吳
    永燦於再次進入該址居住時，有無要求對方不得居住於上址
    ，立即遷出？)沒有，因為我有同意。」等語相符(見外放基
    隆地檢署108年度偵字第1980號影卷第89、12頁)，而被告吳
    永燦係於108年1月8日系爭第25484號執行事件進行中遷入占
    用系爭房屋4樓之事實，已如前述，堪認被告吳慧敏有默許
    被告吳永燦占用系爭房屋4樓，原告主張被告吳永燦於108年
    1月8日遷入占用系爭房屋4樓，有經被告吳慧敏同意乙節屬
    實，被告吳慧敏上開所辯，要無足採。
  2.惟查，被告吳慧敏既係系爭房屋之所有權人(應有部分1/2)
    ，則其依民法第818條至820條規定，本得於其應有部分範圍
    內，自由使用收益、處分及管理其所有物，是被告吳永燦經
    被告吳慧敏同意占用系爭房屋4樓，是否受有相當於租金之
    不當得利或侵害原告就系爭房屋之共有權，致原告受有損害
    ，應依被告吳永燦就系爭房屋4樓之使用收益，有無逾越同
    意人即被告吳慧敏就系爭房屋應有部分以為判斷。經查，原
    告迄本件言詞辯論終結時止，均未說明被告吳永燦就系爭房
    屋4樓之占用面積或管領範圍為何，更未舉證證明被告吳永
    燦就系爭房屋4樓之使用收益逾越被告吳慧敏就系爭房屋應
    有部分範圍；況系爭房屋係單一建號建物，僅有一個所有權
    ，亦如前述，而系爭房屋4樓之樓層面積為40.72平方公尺、
    系爭房屋之總面積為234.22平方公尺，有前揭建物登記第一
    類謄本可參，故系爭房屋4樓僅占用該屋總面積約百分之17
    【計算式：40.72÷234.22＝0.17，小數點後第三位以下四捨
    五入】，是即令被告吳永燦係占用系爭房屋4樓全部，亦顯
    未逾被告吳慧敏就系爭房屋應有部分2分之1，自難認被告吳
    永燦就系爭房屋4樓之使用收益有逾越被告吳慧敏就系爭房
    屋應有部分範圍，則原告主張被告吳永燦於108年1月8日至
    同年10月26日占用系爭房屋4樓，受有相當於租金之不當得
    利或侵害原告就系爭房屋之共有權云云，要屬無據，原告本
    於被告吳永燦受有不當得利或侵權行為之事實，主張同意被
    告吳永燦占用系爭房屋4樓之被告吳慧敏應依民法第820條第
    4項規定對不同意之共有人即原告負連帶賠償之責云云，亦
    屬無據。
六、綜上所述，原告未舉證證明被告吳慧敏自100年2月1日起至1
    08年10月26日間占用系爭房屋3樓、被告吳永燦經被告吳慧
    敏同意自108年1月8日起至同年10月26日間占用系爭房屋4樓
    ，就系爭房屋之使用收益有逾越被告吳慧敏就系爭房屋應有
    部分之範圍而受有相當於租金之不當得利或侵害原告就系爭
    房屋之共有權。從而，原告本於不當得利及侵權行為之法律
    關係，請求被告吳慧敏自100年2月1日起至103年2月16日止
    ，按月給付原告3,250元，暨自103年2月17日起至108年10月
    26日止，按月給付原告6,870元；另被告等自108年1月8日起
    至108年10月26日止，按月連帶給付原告6,870元，為無理由
    ，應予駁回。
七、本件事證已臻明確，兩造其餘之攻擊或防禦方法及未經援用
    之證據，經本院審酌後認對判決結果不生影響，爰不一一論
    列，附此敘明。
八、據上論結，本件原告之訴為無理由，依民事訴訟法第436條
    第2項、第385條第1項前段、第78條，判決如主文。
中　　華　　民　　國　　110 　年　　4 　　月　　30　　日
                  基隆簡易庭法  官  姚貴美
以上正本係照原本作成。
對於本件判決如有不服，應於收受送達後20日內向本院提出上訴
書狀，上訴於本院合議庭，並按他造當事人之人數附具繕本。如
委任律師提起上訴者，應一併繳納上訴審裁判費。 
中　　華　　民　　國　　110 　年　　4 　　月　　30　　日
                            書記官　湯惠芳